【裁判字號】    90,易,2294
【裁判日期】    900817
【裁判案由】    妨害自由等
【裁判全文】
臺灣臺中地方法院刑事判決                          九十年度易字第二二九四號
    公  訴  人  臺灣台中地方法院檢察署檢察官
    被      告  乙○○
右列被告因妨害自由案件，經檢察官聲請簡易判決處刑（九十年度偵字第八一八０號
），本院沙鹿簡易庭認不宜逕以簡易判決處刑（九十年度沙簡字第三０一號），改依
通常程序審理，判決如左：
    主  文
乙○○連續以加害生命之事，恐嚇他人致生危害於安全，處有期徒刑肆月，如易科罰
金，以參佰元折算壹日。
    事  實
一、乙○○於民國（下同）九十年一月一日自友人處取得私立東海大學會計系之通訊
    錄後，亟思以電話與通訊錄上女同學攀談交往，即自九十年一月一日起至同年月
    五日間，以其所持有之0000000000號行動電話，連續撥與私立東海大
    學會計系之女學生丙○○、甲○○、丁○○及戊○○等女同學電話數十通。嗣丙○○等同學因與乙○○未曾相識，而乙○○卻知悉其等之住處及電話致感怪異，
    並逐漸婉拒與乙○○通話，詎乙○○竟基於恐嚇之概括犯意，先於九十年一月二
    日下午五時許，以上揭行動電話撥打至臺中縣龍井鄉丁○○住處之000000
    00號電話，與丁○○通話，嗣因丁○○拒絕與乙○○交往，乙○○竟向丁○○
    恫稱：我知道你家住那，如說話不算話（按指與乙○○北上之事），要對你家人
    不利等語；又於年月三日，撥電話與丁○○，因丁○○請乙○○勿再打電話予伊
    ，乙○○又向丁○○恫稱：要繼續交往，否則知道你家中住址，到時你家人怎麼
    死的都不知道等語，致丁○○心生畏懼，而危害於安全；乙○○復於九十年一月
    五日下午，撥打00000000號電話予戊○○，因戊○○以不認識乙○○為
    由婉拒，乙○○竟向戊○○恫稱：伊係電腦駭客，要讓你在東海三年白費等語，
    致戊○○心生恐懼，而危害於安全。
二、案經丁○○、錡慧茹訴由台中縣警察局烏日分局報請臺灣臺中地方法院檢察署檢
    察官聲請簡易判決處刑。
    理  由
一、訊據被告乙○○坦承於上揭時間，以電話連續向告訴人丁○○、錡慧茹二人通知
    如事實欄所述之惡害之事實，但辯稱：伊是以交朋友的心態跟告訴人交往，並無
    恐嚇的意思云云。惟查，右揭事實，業據告訴人丁○○、戊○○於警訊及偵查中
    指訴明確，核與被告坦承情節相符合。而依經驗法則，一般人如聞被告所稱將對
    家人不利或有危險，及讓你三年學業白費等加害生命、財產之惡害通知，均足以
    使人心生畏懼。且本件告訴人錡慧茹，接獲被告之惡害通知後，即心生畏懼，並
    報告學校教官處理等情，亦經學校教官唐繼林於警訊中供述明確。而告訴人丁○○於警訊中復稱：最近心情都害怕，心生畏懼，不敢一個人外出，同時都要我同
    學陪我過生活等語。是被告所辯，自不足以採信。此外，復有台中縣警察局受理
    各類報案紀錄乙紙、東海大學會計系通訊錄四紙及被告所有之遠傳電信0000
    000000號行動電話通聯紀錄乙份附卷可資佐證，事證明確，被告犯行應堪
    認定。
二、核被告所為，係犯刑法第三百零五條之恐嚇罪。被告先後多次恐嚇犯行，時間緊
    接，犯罪構成要件相同，顯係基於概括之犯意反覆為之，為連續犯，應依刑法第
    五十六條之規定，以一罪論，並加重其刑，從一重依加害生命之事恐嚇罪論處。
    爰審酌被告之犯罪動機、目的、手段、對告訴人學生生活秩序之影響、所生危害
    及犯後態度等一切情狀，量處如主文所示刑。又被告行為後，刑法第四十一條業
    於九十年一月十日修正公布，同年月十二日生效，修正後刑法第四十一條第一項
    前段規定「犯最重本刑為五年以下有期徒刑以下之刑之罪，而受六個月以下有期
    徒刑或拘役之宣告，因身體、教育、職業、家庭之關係或其他正當事由，執行顯
    有困難者，得以一元以上三元以下折算一日，易科罰金。」，修正前刑法第四十
    一條規定「犯最重本刑為三年以下有期徒刑以下之刑之罪，而受六個月以下有期
    徒刑或拘役之宣告，因身體、教育、職業、家庭之關係，執行顯有困難者，得以
    一元以上三元以下折算一日，易科罰金。」，比較新舊法結果，以新法較有利於
    行為人，是本件自應適用裁判時之法律即依修正後之刑法第四十一條第一項前段
    規定，就被告所宣告之刑併為諭知易科罰金之折算標準。
據上論斷，應依刑事訴訟法第四百五十二條、第二百九十九條第一項前段、刑法第二
條第一項前段、第五十六條、第三百零五條、修正後刑法第四十一條第一項前段，罰
金罰鍰提高標準條例第一條前段、第二條，判決如主文。
中     華     民     國     九十        年      八      月     十七     日
                                        台灣台中地方法院刑事第三庭
                          法  官  黃  峻  隆
右正本證明與原本無異。
如不服本判決，應於收受送達後十日內向本院提出上訴狀，上訴於台灣高等法院台中
分院（須附繕本）。
                                            書記官
中     華     民     國     九十        年      八      月     二十二   日
附錄本案所犯法條全文
中華民國刑法第三百零五條
(恐嚇危害安全罪)
以加害生命、身體、自由、名譽、財產之事，恐嚇他人致生危害於安全者
，處二年以下有期徒刑、拘役或三百元以下罰金。


司法院資訊處製作；財團法人民間司法改革基金會備份。
